【裁判字號】    89,交易,125
【裁判日期】    900202
【裁判案由】    過失傷害
【裁判全文】
台灣新竹地方法院刑事判決                八十九年度交易字第一二五號
    公  訴  人  臺灣新竹地方法院檢察署檢察官
    被      告  甲○○
右列被告因過失傷害案件，經檢察官提起公訴（八十九年度偵字第一六一八號），本
院判決如左：
    主  文
甲○○因過失傷害人，處拘役伍拾日，如易科罰金，以參佰元折算壹日。
    事  實
一、甲○○於民國八十八年九月十九日凌晨一時許，駕駛Ｑ六─九七二七號自用小客
    車，沿新竹縣新埔鎮縣由新竹縣竹北市往新埔鎮方向行駛，途經該道
    路八公里八百公尺處，應注意在劃有分向限制線之路段，除超車外不得駛入來車
    之車道內，而依當時天候晴、路面乾燥、無缺陷、無障礙物且夜間有照明設備等
    狀況，並無不能注意之情形，竟疏未注意及此，而於上開地點行駛時，竟駛入來
    車之車道內，因而接續撞擊該車道內葉國崑所駕駛搭載丁○○之車號ＧＳ－七九
    一五號自用小客車及乙○○所駕駛之車號ＪＳ－○三六八號自用小客車（乙○○
    部分未據告訴）致葉國崑受有頭部外傷、顏面撕裂傷；丁○○則受有牙齒脫落及
    斷裂之傷害。
二、案經葉國崑、丁○○訴由台灣新竹地方法院檢察署檢察官偵查起訴。
    理  由
一、訊據被告甲○○對其於右揭時、地與告訴人葉國崑所駕駛之車輛發生碰撞等情固
    不否認，惟否認有何過失傷害之犯行，辯稱；其未駛入來車車道，係告訴人葉國
    崑等人酒後駕車駛入其車道內而發生車禍云云。經查，本件車禍撞擊後所產生之
    散落物均集中分布在告訴人之車道內，有道路交通事故調查報告表乙紙及照片二
    十二幀在卷可稽。是本件車禍發生之地點應在告訴人行駛之車道內，亦即係被告
    駛入告訴人之車道，因而發生車禍。且本件肇事原因經事故鑑定委員會員會及台
    灣省車輛行車事故覆議鑑定委員會鑑定結果，均認被告駕駛自小客車駛入來車道
    為肇事主因，有臺灣省竹苗區車輛行車事故鑑定委員會鑑定意見書及台灣省車輛
    行車事故覆議鑑定委員會覆議意見書各乙份附卷可考。至於被告抗辯其與當時警
    員曾就地上有可證明其並未跨越方向線之刮地痕爭執，而警員並未將該刮地痕載
    入調查事故報告表內及告訴人酒醉駕車，警員亦加以酒精測試云云。經傳喚處理
    本件車禍案件之警員黃德乾到庭為證，證人證稱，被告僅就地上之輪胎痕爭執，
    但被告所爭執之輪胎痕並非被告之車輛所造成，其到達現場時，告訴人等人已昏
    迷不醒，無法進行呼氣酒精測試，其於處理完現場趕至醫院，亦囑咐醫院對告訴
    人等人進行酒精測試等語。復傳喚被告之友人丙○○到庭，其亦證稱被告並無與
    警員爭執等語。是告訴人辯稱，曾與警員爭執刮地痕云云，不足採信，且被告跨
    越分向線行駛，已有調查表中之散落物及照片中所呈之散落物可證，如上述，被
    告上開辯解顯為卸責之詞。又經向新仁醫院查詢，新仁醫院所附之病例雖記載告
    訴人葉國崑之家人自述其酒醉駕車等語，但因告訴人葉國崑並未為酒精濃度之測
    試，有新仁醫院九十年一月十一日新仁醫字第九○四號函在案可憑。故亦無證據
    可資認定其有酒醉駕車之情形，況本件車禍肇事之主因為被告跨越分向線行駛與
    告訴人葉國崑是否酒醉駕車，與本件車禍案件並無因果關係。按劃有分向限制線
    之路段，除超車外不得駛入來車，道路交通安全規則第九十七條第一、二款定有
    明文，本件被告駕駛自小客車行經該路段，本應注意上開規定，依當時情形，路
  面乾燥、無障礙物、視距良好，並無不能注意之情形，竟疏未注意駛入來車車道
    因而發生碰撞，其有過失自明。再者，告訴人葉國崑確因本件車禍受有頭部外傷
    、顏面撕裂傷；告訴人丁○○則有牙齒脫落之傷害乙節，復有診斷證明書二紙附
    卷足憑，是被告之過失與告訴人之受傷兩者間具有相當因果關係，被告自應負過
    失責任。本件事證明確，被告犯行堪予認定，應依法論科。
二、被告因過失傷害人，核其所為，應成立刑法第二百八十四條第一項前段之罪。被
    告一過失傷害之行為，同時致告訴人葉國崑及丁○○受有傷害，為想像競合，應
    論以一過失傷害罪。爰審酌被告之素行、過失之程度、告訴人所受傷害程度及被
    告肇事後之態度良好、尚未賠償告訴人之損失達成和解等情狀，量處如主文所示
    之刑，並諭知易科罰金之折算標準。
據上論斷，應依刑事訴訟法第二百九十九條第一項前段，刑法第二百八十四條第一項
前段、第五十五條、第四十一條，罰金罰鍰提高標條例第一條前段、第二條，判決如
主文。
本案經檢察官林鳳師到庭執行職務。
中      華      民      國    九十      年      二      月      二      日
                                臺灣新竹地方法院交通法庭
                                    法  官    黃小珮
右正本證明與原本無異。
如不服本判決，應於判決送達後十日內向本院提出上訴狀( 應附繕本 )，上訴於
臺灣高等法院。
                                    書記官    鄭明枝
中      華      民      國    九十      年      二      月      二      日
附錄法條：
中華民國刑法第二百八十四條第一項
 (過失傷害罪)
因過失傷害人者，處六月以下有期徒刑、拘役或五百元以下罰金，致重傷者，處一年
以下有期徒刑、拘役或五百元以下罰金。


司法院資訊處製作；財團法人民間司法改革基金會備份。
